【裁判字號】    99,交抗,921
【裁判日期】    991026
【裁判案由】    聲明異議
【裁判全文】
臺灣高等法院臺中分院刑事裁定         99年度交抗字第921號
抗  告  人
即受處分人  甲○○
上列抗告人因違反道路交通管理處罰條例聲明異議案件，不服臺
灣臺中地方法院中華民國99年9月20日裁定（99年度交聲字第342
1號），提起抗告，本院裁定如下：
    主  文
抗告駁回。
    理  由
一、本件抗告意旨略以：抗告人之車輛停在紅線部分不及全車三
    分之一處，卻遭拖吊，深感不服，爰提起抗告云云。
二、按紅實線設於路側，用以禁止臨時停車；禁止臨時停車線為
    紅色實線，用以指示禁止臨時停車路段，其禁止時間為全日
    二十四小時，如有縮短之必要時，應以標誌及附牌標示之，
    道路交通標誌標線號誌設置規則第一百四十九條第一項第五
    款、第一百六十九條第一項、第二項、第四項分別定有明文
    。次按汽車臨時停車時，應依下列規定：……三、設有禁止
    臨時停車標誌、標線處所不得臨時停車；又汽車停車時，應
    依下列規定：一、禁止臨時停車處所不得停車，道路交通安
    全規則第一百十一條第一項第三款、第一百十二條第一項第
    一款分別定有明定。且汽車駕駛人停車時，在禁止臨時停車
    處所停車，處新臺幣六百元以上一千二百元以下罰鍰，道路
    交通管理處罰條例第五十六條第一項第一款規定甚明。
三、經查：抗告人即受處分人（下稱抗告人）甲○○所有之車牌
    號碼２Ｖ—９５２７號自小客車於民國九十九年七月七日十
    九時十五分許，在臺中市○○○路二百七十六巷一號前，因
    「在禁止臨時停車處所停車（紅線違規停車拖吊）」違規，
    為臺中市警察局交通警察隊以中市警交字第ＧＰ00000
    00號道路交通管理事件舉發違規通知單逕行舉發。抗告人
    向臺中市警察局提出申訴，經臺中市警察局於九十九年七月
    十三日以中市警交字第０９９００５１７７１號函覆，抗告
    人仍不服，原處分機關即交通部公路總局嘉義區監理所臺南
    監理站經調查後，認抗告人違規事證明確，於九十九年七月
    二十日以嘉監南字第裁７４－ＧＰ0000000號裁決書
    裁處罰鍰新臺幣九百元等情，有上開裁決書、臺中市警察局
    九十九年七月十三日中市警交字第０９９００５１７７１號
    函、違規照片等在卷可稽，抗告人對其車輛停放在紅線上之
    行為，亦未爭執，此部分事實堪以認定。抗告人固以前詞置
    辯，惟抗告人既將車輛停放在路側劃設有禁止臨時停車線之
    紅實線上，即與上開規定有違，並不因其車輛停放時所佔用
    之紅實線多寡而有不同，抗告人據此提出抗告，並非可採。
    綜上，本件抗告人於上開時、地之違規行為事證明確，原處
    分機關依道路交通管理處罰條例第五十六條第一項第一款之
    規定裁處罰鍰九百元，於法有據，並無不當。原審據以裁定
    駁回抗告人之異議，其理由核無不當。抗告人猶執陳詞提起
    抗告，其抗告核無理由，應予駁回。
四、據上論結，應依道路交通案件處理辦法第26條，刑事訴訟法
    第412條，裁定如主文。
中    華    民    國    99    年    10    月    26    日
            刑事第七庭    審判長法  官  林  榮  龍
                                法  官  黃  仁  松
                                法  官  王  義  閔
上列正本證明與原本無異。
不得再抗告。
                                書記官  陳  慈  傳
中    華    民    國    99    年    10    月    26    日

司法院資訊處製作；財團法人民間司法改革基金會備份。
